# 请教陈版，新金融工具下的结构性存款的会计处理

提问人：小科童鞋 时间：2020-02-07 14:55:15
陈版，您好。假设公司购买某结构性存款，主要合同条款如下：
1 、期限 6 个月；
2 、保本；
3 、挂钩标的是，期初价格：指存款起息日当日彭博终端 BFIX 界面公布的北京时间14:00 的 XAU/USD 定盘价格。
到期观察日黄金价格：指存款观察日当日伦敦金银市场协会发布的下午定盘价 ；
4 、存款存续期内，存款人与银行均无权提前终止本存款；不提供申购和赎回；
5 、预期到期利率： 1.55%或 3.65%或 3.85%（年化）
合同约定，存款利息与黄金价格水平挂钩，有三重波动区间，存款到期利率分别为 1.55%或 3.65%或 3.85%。
由此可见，最有利情况，是存款到期获得最高利率（年化） 3.85%，最不利的是1.55%
请问陈版，（ 1 ）该结构性存款通过“其他流动资产”核算是否合适？；（ 2 ）此外，期末如果未到期，是否可以按本金列报，无需计提收益。

回答人：chenyiwei
此类结构性存款中存在嵌入衍生工具。鉴于新准则下对此类混合工具不再分拆，故整体作为一项交易性金融资产核算，不能列报为货币资金或者其他流动资产。
但同时要关注的是：是否将挂钩标的的波动区间设定得很宽，基本不可能出现波动到设定范围以外的情况？如果是，则参照新准则应用指南：“如果合同现金流量特征仅对金融资产的合同现金流量构成极其微小的影响，则不会影响金融资产的分类。要作出此判断，企业必须考虑合同现金流量特征在每一会计期间的潜在影响以及在金融工具整个存续期内的累积影响。此外如果合同现金流量特征（无论某一会计期间还是整个存续期）对合同现金流量的影响超过了极其微小的程度，企业应当进→步判断该现金流量特征是否是不现实的。如果现金流量特征仅在极端罕见、显著异常且几乎不可能的事件发生时才影响该工具的合同现金流量，那么该现金流量特征是不现实的。如果该现金流量特征不现实，则不影响金融资产的分类”。即此时仍可以将其视同普通的定期存款，在货币资金中核算及列报，存续期内按照预期收益率计提确认利息收入。